【裁判字號】    98,裁,3302
【裁判日期】    981224
【裁判案由】    營利事業所得稅
【裁判全文】
最  高  行  政  法  院  裁  定
                                      98年度裁字第3302號
上  訴  人  吉祥全球實業股份有限公司
代  表  人  甲○○
被 上訴 人  財政部臺灣省北區國稅局
代  表  人  乙○○
                          送達代收人    吳世彬
上列當事人間營利事業所得稅事件，上訴人對於中華民國98年9
月17日臺北高等行政法院98年度訴字第475號判決，提起上訴，
本院裁定如下：
    主  文
上訴駁回。
上訴審訴訟費用由上訴人負擔。
    理  由
一、按對於高等行政法院判決之上訴，非以其違背法令為理由，
    不得為之，行政訴訟法第242條定有明文。依同法第243條第
    1項規定，判決不適用法規或適用不當者，為違背法令；而
    判決有同條第2項所列各款情形之一者，為當然違背法令。
    是當事人對於高等行政法院判決上訴，如依行政訴訟法第24
    3條第1項規定，以高等行政法院判決有不適用法規或適用不
    當為理由時，其上訴狀或理由書應有具體之指摘，並揭示該
    法規之條項或其內容；若係成文法以外之法則，應揭示該法
    則之旨趣；倘為司法院解釋或本院之判例，則應揭示該判解
    之字號或其內容。如以行政訴訟法第243條第2項所列各款情
    形為理由時，其上訴狀或理由書，應揭示合於該條項各款之
    事實。上訴狀或理由書如未依此項方法表明，或其所表明者
    與上開法條規定不合時，即難認為已對高等行政法院判決之
    違背法令有具體之指摘，其上訴自難認為合法。
二、本件上訴人對於高等行政法院判決上訴，主張：上訴人已於
    審理過程中爭執被上訴人不利益縮減之「民國88年度之未抵
    減稅額」認定金額有誤，原審自應當命其重新計算或提出相
    關計算底稿為證，豈可擅為不利上訴人之認定，顯有判決不
    備理由等語，為其理由。惟原判決認上訴人爭執88年度之未
    抵減稅額應以「90年度未分配盈餘加徵營利事業所得稅」之
    核定數額新臺幣30,901,905元為正確，並認為該部分亦為已
    確定之行政處分而有法定之效力。上訴人對被上訴人核定其
    91年度營利事業所得稅及90年度未分配盈餘加徵營利事業所
    得稅不服，一併提起復查，其中91年度營利事業所得稅部分
    ，僅針對「利息收入」乙項提起復查，對於其餘調整科目-
    「合於獎勵規定之免稅所得」及「促進產業升級條例規定抵
    減稅額」（含系爭88年度機器設備投資可用於抵減稅額）等
    2項，足見就該更正，上訴人並未爭執而生行政處分之確定
    力。又上訴人88年至92年度得用以抵減91年度未分配盈餘加
    徵營利事業所得稅之抵減稅額，是跨年度之計算，其中88年
    已屆法定5年抵減期限之最後一年度，依促進產業升級條例
    第6條第3項但書之規定，得全數用以抵減91年度未分配盈餘
    加徵營利事業所得稅；而89年至92年度經被上訴人核定於92
    年尚未抵減之設備或技術投資抵減稅額，得以半數抵減；此
    為按照核定資料及交貨年度而認定其年度之歸屬，被上訴人
    自可在發生投資抵減時逐年加以審核，上訴人對該審核如有
    疑義，應依相關程序而為救濟等情，業已於理由中詳予論斷
    。上訴意旨雖以原判決違背法令為由，惟核其上訴理由，乃
    就原判決業已詳為論駁事項再事爭執，並對原審認定事實、
    取捨證據之職權行使指摘其不當，而非具體表明合於不適用
    法規、適用法規不當、或行政訴訟法第243條第2項所列各款
    之情形，難認對該判決之如何違背法令已有具體之指摘。依
    首開規定及說明，應認其上訴為不合法。
三、據上論結，本件上訴為不合法，依行政訴訟法第249條第1項
    前段、第104條、民事訴訟法第95條、第78條，裁定如主文
    。
中    華    民    國    98    年    12    月    24    日
                    最高行政法院第二庭
                        審判長法官  鍾  耀  光
                              法官  姜  素  娥
                              法官  林  文  舟
                              法官  黃  淑  玲
                              法官  鄭  小  康
以  上  正  本  證  明  與  原  本  無  異
中    華    民    國    98    年    12    月    24    日
                              書記官  王  史  民


司法院資訊處製作；財團法人民間司法改革基金會備份。
